Matteo Montani

Email: matteo.montani@proton.me

Sin da adolescente ho avuto una forte passione verso l'Informatica e la tecnologia in generale, con particolare interesse verso il lato hardware e software. Negli anni, grazie all'esperienza maturata nei ruoli ricoperti ho avuto modo di accrescere le mie competenze trattando e fornendo assistenza a clienti di alto valore e clienti Business in vari scenari, partendo dalla vendita, post vendita e supporto generale. Spinto dalla passione per l'ambito informatico ho seguito con successo un corso di formazione come Sistemista e Amministratore Reti. Oggi vorrei combinare l'esperienza maturata con la mia forte passione per il settore informatico e spero di trovare un ruolo che mi consenta di sfruttare le mie competenze e i miei interessi.

Sommario:

- Lunga esperienza di lavoro in team;
- Buona capacità di gestire il carico di lavoro anche in base alle priorità;
- Buona conoscenza della lingua Inglese;
- In grado di lavorare su iniziativa personale e sotto pressione al fine di raggiungere i target;
- Buona attenzione ai dettagli, capacità organizzative e di multitasking, e competenze comunicative.
- Buona predisposizione alla formazione e all'accrescimento delle mie competenze;
- Ordinato, metodico, affidabile e disponibile;
- Rientrante nell'incentivo Giovani under 36 per l'occupazione giovanile stabile ed iscritto nelle liste di collocamento.

Conoscenze di sviluppo software:

Linguaggi di programmazione: Javascript ES6/Typescript, PHP, HTML5/CSS3, Sass, SQL.

Frameworks: React, Redux, Node.js, Bootstrap, Electron.

Database: MySQL.

Source Control: Git, GitHub.

Esperienze lavorative:

15 Gen. 2024 - 03 Lug. 2024 Corso Full Stack Developer IFOA, Epicode, UnionCamere, SouthWorking, Cisco Systems per Fondo Repubblica Digitale. (Online, 960 ore)

Contenuti principali: Conoscenze di competenze per progettare e sviluppare Web Application a 360 gradi, occupandosi sia delle componenti Front End che di quelle Back End. Conoscenze su tecnologie, linguaggi, framework e tutte le componenti software per far dialogare in modo efficace l'interfaccia utente con la parte propria di gestione dei dati.

Mag. 2017 - 21 Lug. 2023:

A2T SHOP SRLS (Roma, IT)

CFO & Customer Service Manager

Come titolare di un negozio online il mio lavoro è quello di gestire la parte finanziaria. Negli anni inoltre ho sviluppato le competenze necessarie per indirizzare i clienti negli acquisti, identificandone le necessità e fornendo assistenza in caso di problematiche.

Nov. 2020 – Apr. 2021: Istituto Cefi (Roma, IT)

Corso di formazione "Sistemista e Amministratore Reti"

Corso regionale di 400 ore riconosciuto dalla Regione Lazio, volto alla formazione di competenze nei sistemi Windows Server e Linux Server, Oracle e SQL Server.

Set. 2018 - Set. 2020:

General Group (Roma,

IT)

Perito Assicurativo & Supporto Clientela

Assistenza di primo e secondo livello alla clientela in seguito ad incidenti stradali, dall'inizio alla fine, per conto di diverse compagnie assicurative, tra cui Unipol SpA. Il mio ruolo prevedeva vari compiti che spaziavano dalle ispezioni dei veicoli incidentati, stima dei danni subiti, collaborazione con le carrozzerie per la riparazione delle vetture, liquidazione degli interventi riparativi concordati e supporto ai clienti durante tutta la procedura. Tali lavori erano svolti da remoto ed in video perizia con il supporto di dispositivi informatici.

Ott. 2013 - Ago. 2018:

Sigma Auto (Roma, IT)

Perito Assicurativo & Supporto Clientela

Assistenza di primo e secondo livello alla clientela in seguito ad incidenti stradali, dall'inizio alla fine, per conto di diverse compagnie assicurative, tra cui Unipol SpA, Generali SpA, Groupama SpA e Allianz SpA. Il mio ruolo prevedeva vari compiti che spaziavano dalle ispezioni dei veicoli incidentati, stima dei danni subiti, collaborazione con le carrozzerie per la riparazione delle vetture, liquidazione degli interventi riparativi concordati .

Istruzione e formazione:

- Qualifica di "Sistemista e Amministratore Reti" conseguito ad Aprile 2021.
- Diploma di liceo scientifico indirizzo P.N.I. conseguito a Giugno 2010.
- Iscritto al ruolo di Perito Assicurativo dal 2013 (abilitazione certificata dalla Consap SpA).